---
header-includes: 
  - \usepackage{booktabs}
  - \AtBeginDocument{\let\maketitle\relax}
  - \usepackage[utf8]{inputenc}
  - \usepackage[english]{babel}
  - \usepackage{float}
output:
  pdf_document
fontsize: 12pt 
---
```{r setup, include=FALSE}
knitr::opts_chunk$set(
  echo    = TRUE, 
  message = FALSE,
  digits  = 4
)
library(tidyverse)
library(shiny)

```

\newcommand{\iid}{\overset{\mathrm{i.i.d}}{\sim}}
\newcommand{\dados}{\ | \ }
\newcommand{\bbeta}{\boldsymbol\beta}
\newcommand{\R}{\mathbb{R}}
\newcommand{\props}{\ \propto \ }
\renewcommand{\labelitemi}{$\bullet$}
\newtheorem{proof}{Solución}

\begin{minipage}{2.5cm}
			\includegraphics[width=1.8cm]{logouccolor.jpg}
		\end{minipage}
\begin{minipage}{13cm}
	\begin{flushleft}
   		\raggedright{
   		  \noindent
   		 	 {\sc Pontificia Universidad Católica de Chile \\ 
   			     			Facultad de Matemáticas \\ 
   			     			Departamento de Estad\'istica \sc
   			     			}
    			    	}
			\end{flushleft}
		\end{minipage}

\begin{center} \quad \\[0.3cm]
  {\Large Actividad Práctica II} \\[0.3cm]
  Rubén Soza \\
  Computación Estadística con R \\[0.3cm]
  05 de Septiembre de 2019
\end{center}

## Instrucciones

Carge la base de datos `PlayStore.xlsx`, junto con `tidyverse` y las librerías necesarias para utilizar `Shiny`. Las soluciones del Problema 1 y 2 debe realizarlas en un `Rmarkdown`, mientras que para el problema 3 debe entregar un script de R que genere la aplicación Shiny deseada.

```{r, echo = TRUE}
library(tidyverse)
library(shiny)
library(readxl)
library(kableExtra)
PlayStore <- read_excel(
  "G:/Mi unidad/Universidad/Cursos/Computación Estadística con R/Datasets/PlayStore.xlsx")
```

## Problema 1

1) Utilizando la ayuda de `R`, estudie las funciones `as.numeric()` y `str_remove_all()`.
2) Combine las dos funciones anteriores para transformar la columna `Descargas` en una variable numérica en R.
3) Usted sabe que las `Ganancias` de una aplicación son calculadas como el número de `Descargas` de dicha aplicación multiplicada por el precio de la misma. Seleccionando solo las variables que son de pago, calcule el promedio de `Ganancias` por `Categoría`.

4) Reporte sus resultados en una tabla y en una oración reporte los valores mínimos y máximos obtenidos junto con sus respectivas aplicaciones.

## Problema 2

1) Genere un gráfico boxplot de la `Valoración` para cada `Categoría`. Agregue a su gráfico las siguientes líneas de código. Comente lo obtenido.

    ```{r, eval = FALSE}
# boxplot +
      coord_flip() +
      theme(legend.position = "none")
```

2) Genere un gráfico de barras que ilustre la `Clasificación` de las aplicaciones. Considere en su solución el siguiente código y comente su utilidad.

    ```{r, eval = FALSE}
PlayStore %>% 
  mutate(Clasificación = factor(Clasificación, 
                                levels = c("Todo público", "Adolescentes",
                                           "Mayores de 17 años","Mayores de 10 años",
                                           "Sólo adultos", "Sin clasificación")))
```

3) Genere un indicador de 3 categorías sobre la variable `Comentarios`. Sobre cada indicador, realice un gráfico de dispersión de la `Valoración` vs `Tamaño` que además aporte información del precio de la aplicación.

## Problema 3

Genere una aplicación en `Shiny` que cumpla las siguientes características:

- Permita al usuario seleccionar una `Categoría`, con la cual se reportará una tabla de la base de datos filtrada y un gráfico de dispersión de `Descargas` vs `Precio` considerando solo los elementos de la categoría seleccionada.
- Permita al usuario modificar el color y tamaño de los puntos.
- Permita al usuario modificar el título del gráfico.

Para lo anterior, puede ser útil el siguiente código:
```{r, eval = FALSE}
library(plotly)
library(shiny)
ui <- fluidPage(
  sidebarLayout(
    sidebarPanel(
      selectInput(inputId = "categoría", label = "Seleccione la categoría", 
                choices = c("ARTE Y DISEÑO", "BELLEZA", "CASA Y HOGAR",
                           "CLIMA", "COMIDA Y BEBIDA", "COMPRAS",
                           "COMUNICACIÓN", "DATOS", "DEPORTES",
                           "EDUCACIÓN", "ENTRETENIMIENTO", "ESTILO DE VIDA",
                           "EVENTOS", "FAMILIA", "FINANCIERAS",     
                           "FOTOGRAFÍA", "HERRAMIENTAS", "HISTORIETAS", 
                           "JUEGO", "LIBRERIAS", "LIBROS Y REFRERENCIAS",
                           "MAPAS Y NAVEGACIÓN", "MÉDICO", "NEGOCIO", 
                           "NOTICIAS", "PADRES", "PERSONALIZACIÓN",
                           "PRODUCTIVIDAD", "REPRODUCTORES DE VIDEO", 
                           "SALUD Y BELLEZA","SOCIAL", 
                           "VEHICULOS", "VIAJES", selected = "DEPORTES")
    ),
      textInput("_ _ _"),
      sliderInput("_ _ _"),
    "_ _ _"Input(inputId = "color", label = "Color de Puntos", 
                 choices = c("red","blue","green"), 
                 selected = "red")
    ),
    mainPanel( plotlyOutput("dispersion"), dataTableOutput("tabla"))
  )
)

server <- function(input,output){
  
  # Cargar Base de Datos
  PlayStore <- read_excel("G:/Mi unidad/Universidad/Cursos/Computación Estadística con R/Datasets/PlayStore.xlsx")
  
  # Arreglar Descargas
  PlayStore %>% 
    mutate(Descargas = str_remove_all(Descargas, "[,aprox.]")) %>%
    mutate(Descargas = as.numeric(Descargas)) -> PlayStore
  
  output$"_ _ _" <- renderDataTable({
    PlayStore %>% 
      filter( Categoría == input$"_ _ _") -> PlayStore_filtrada
    "_ _ _"
  })
  
  output$dispersión <- renderPlotly({
    PlayStore %>% 
      filter( Categoría == input$"_ _ _") -> PlayStore_filtrada
    g <- ggplot(data = PlayStore_filtrada) + 
      geom_point(aes(x = Descargas, y = Comentarios), 
                 size = input$"_ _ _", col = input$"_ _ _") +
      ggtitle(input$"_ _ _") +
      theme_light()
    ggplotly(g)
    })
}

shinyApp(ui = ui,server = server)
```




